【裁判字號】    89,易,12
【裁判日期】    890323
【裁判案由】    竊盜等
【裁判全文】
臺灣臺北地方法院刑事判決                            八十九年度易字第一二號
    公  訴  人  臺灣臺北地方法院檢察署檢察官
    被      告  甲○○
右列被告因竊盜案件，經檢察官提起公訴（八十八年度偵字第一六三九一號），本院
判決如左：
    主      文
甲○○竊盜，累犯，處有期徒刑肆月。
    事      實
一、甲○○曾因麻醉藥品管理條例、贓物及竊盜案件分別經法院判處有期徒刑五月、
    五月及一年六月，定執行刑有期徒刑二年三月，送監執行，於民國（下同）八十
    二年十一月二十日假釋，於八十三年八月二十八日縮刑期滿執行完畢。竟仍不知
    悛悔，明知丁○○（由台灣台北地方法院檢察署另行通緝）所持有乙○○之英國
    護照及港澳同胞回鄉證各一本係屬來路不明之贓物，仍意圖為自己不法之所有，
    於八十八年七月上旬某日，在台北市○○路○段三二０巷六十二之一號四樓，趁
    丁○○不注意之際，徒手竊取得逞；旋即攜至丙○○位於台北市○○街二一九號
    之住處並交付之，以作為積欠丙○○新台幣（下同）三萬元（起訴書誤載為二萬
    元）之擔保，待清償欠款後再行取回（丙○○收受贓物部分業經本院判處有期徒
    刑五月）。嗣於同年月十五日，因丙○○另涉施用毒品案遭警於其處所執行拘提
    時，當場起出前述證件而查獲。
二、案經台北市政府警察局萬華分局報告台灣台北地方法院檢察署檢察官偵查起訴。
    理      由
一、訊據被告對於在右揭時、地拿取丁○○所持有來路不明之證件，及交付丙○○作
    為積欠黃某三萬元債務之擔保之事實固不否認，惟辯稱：伊不知道這叫偷，事後
    有向他（指丁○○）說過，且還錢之後，就要拿回來云云。經查，本件被告竊取
    丁○○所持有置於其房間內前述證件，丁○○並不知悉，業據丁○○於檢察官偵
    查中證述明確（詳台灣台北地方法院檢察署八十八年度偵字第一六三九一號卷第
    六十四頁背面）；次按，「竊取」是指對於他人持有關係之破壞，並且進而建立
    新的持有關係而言，亦即被告之行為一經該當於竊盜罪構成要件時，即已成立犯
    罪，不問行為人嗣後如何處分竊得之財物，亦不問事後是否告知原持有人；另查
    將證件交付他人作為擔保，其是否能還清債務取回前述證件係不確定之事，若被
    告無法清償債務，則上述證件將永無取回之一日；綜上，本件縱如被告所辯為擔
    保債務，而竊取上述證件，待還清債務後就要取回返還持有人，並無礙被告竊盜
    罪之成立；事證明確，被告所辯均顯係卸飾之詞，委無可採，渠竊取他人之物之
    犯行堪已認定，應依法論科。
二、再按，連續犯以主觀方面基於概括之犯意，客觀方面有各個獨立成罪之數行為為
    必要條件，如先後數行為並非發動於概括之犯意，或以數個動作多方侵害促成二
    個行為之結果，均非所謂連續犯，最高法院三十一年上字第八五九號判例可供參
    照。故被告前雖於八十八年一月二十五日乘訪友之便，竊取友人陳聰霖之父陳聖
    交所有之羊毛外套三件及於八十八年五月一日與康添財共同乘林輝凱下車購物，
    開走林輝凱未熄火之小客車（經本院於八十八年八月三十一日以八十八年度易字
    第二二０一號判決判處有期徒刑十月），惟與本件被告因積欠丙○○三萬元之款
    項，為求擔保該債務而起意竊盜之犯行，顯非基於概括之犯意；是被告於八十八
    年七月上旬某日竊取丁○○持有之上述證件，雖在前述本院八十八年度易字第二
    二０一號判決宣判期日之前，惟因被告係另行起意所為，不屬連續犯裁判上一罪
    之範疇，不為該判決之效力所及，本院仍應予以裁判，併此敘明。
三、核被告所為係犯刑法第三百二十條第一項竊盜罪；又被告有前揭犯罪科刑及執行
    等情，有台灣高等法院檢察署刑案紀錄簡覆表一份在卷可按，其於有期徒刑執行
    完畢後，五年內再犯本件有期徒刑以上之罪，為累犯，應依法加重其刑。爰審酌
    被告前有多次竊盜、搶奪、麻藥等前科，不知悛悔，素行不佳，及其犯罪之動機
    、目的、手段等一切情狀，量處如主文所示之刑，以玆懲戒。
據上論斷，應依刑事訴訟法第二百九十九條第一項前段、刑法第三百二十條第一項、
第四十七條、罰金罰鍰提高標準條例第一條前段，判決如主文。
本案經檢察官吳春麗到庭執行職務
中      華      民      國      八十九      年    三    月    二十三    日
                                     臺灣臺北地方法院刑事第六庭
                                         法  官  梁  耀  鑌
右正本證明與原本無異
如不服本判決應於送達後十日內向本院提出上訴狀
                                         書記官  呂  淑  芳
中      華      民      國      八十九      年    三    月    二十八    日
附錄本案論罪科刑法條全文
刑法第三百二十條：
意圖為自己或第三人不法之所有，而竊取他人之動產者，為竊盜罪，處五年以下有期
徒刑、拘役或五百元以下罰金。
意圖為自己或第三人不法之利益，而竊佔他人之不動產者，依前項之規定處斷。
前二項之未遂犯罰之。


司法院資訊處製作；財團法人民間司法改革基金會備份。
